臺灣高等法院刑事判決　　　　　　　　94年度上訴字第1695號
上　訴　人　臺灣臺北地方法院檢察署檢察官
被　　　告　甲○○
上列上訴人因被告違反毒品危害防制條例案件，不服臺灣臺北地
方法院94年度訴字第68號，中華民國94年5月10日第一審判決（
起訴案號：臺灣臺北地方法院檢察署93年度毒偵字第2454號），
提起上訴，及移請併案審理（臺灣臺北地方法院檢察署94年度毒
偵字第266號、第1270號、第1367號、第1540號、第1821號、第
2199號、第2358號、第3106號），本院判決如下：
    主  文
原判決撤銷。
甲○○連續施用第一級毒品，累犯，處有期徒刑拾月。扣案如附
表編號1、3之毒品海洛因貳包及含毒品海洛因殘渣袋參個其內之
毒品海洛因，均沒收銷燬；毒品海洛因包裝袋伍個、附表編號2
、4 之物，均沒收。
    事  實
一、甲○○曾有竊盜、違反麻醉藥品管理條例、藥事法、贓物、
    傷害等前科，其最近一次因施用毒品案件，經台灣台北地方
    法院（以下簡稱台北地院）判處有期徒刑6月，如易科罰金
    ，以3百元折算1日確定，於民國92年12月25日易科罰金執行
    完畢。另因施用毒品案件，經台北地院裁定送觀察、勒戒後
    ，認無繼續施用毒品之傾向，由台灣台北地方法院檢察署（
    以下簡稱台北地檢署）檢察官於89年8月14日以89年度毒偵
    緝字第287號為不起訴處分；又於91年間因施用毒品犯行，
    並經台北地院裁定入戒治處所強制戒治，於92年3月2日戒治
    期滿。詎其仍未戒除毒癮，復基於施用第一級毒品海洛因之
    概括犯意，自93年8月6日起至94年10月31日止，以針筒注射
    方式，在台北縣新店市○○路○段73之1號住處、台北縣新店
    市○○路6巷1-3號租屋處，連續施用毒品海洛因多次。嗣分
    別於 (1) 93年8月6日下午4時許，經警採尿送驗查獲；(2)9
    3年11月17日下午1時30分許，經警採尿送驗查獲；(3) 94年
    3月2日16時許，經警採尿送驗查獲；(4)94年3月18日在上開
    住處為警查獲附表編號1之物；(5)94年6月23日23時50分許
    ，另案通緝經警在上開住處緝獲，並扣得其所有供施用毒品
    海洛因之附表編號2之物；(6)94年7月14日17時15分許，在
    台北縣新店市○○街112號前，為警扣得其所有附表編號3之
    毒品海洛因；(7)94年7月25日20時5分許，在台北縣新店市
    ○○路6巷1-3號租屋處經警查獲，扣得其所有附表編號4供
    施用毒品海洛因之物。
二、案經臺北市政府警察局大安分局報告臺北地檢署檢察官偵查
    起訴及移送併案審理。
    理  由
一、上開事實，業據被告甲○○於警、偵訊及本院審理時坦白承
    認，且其多次為警查獲後所採之尿液，經送檢驗結果，確實
    均呈現嗎啡陽性反應，亦有台灣尖端先進生技醫藥股份有限
    公司濫用藥物檢驗報告及台灣檢驗科技股份有限公司濫用藥
    物尿液檢驗報告在卷可稽（93年度毒偵字第2454號卷附93年
    度核退字第5028號卷第16頁、第17頁、94年度毒偵字第570
    號卷第17頁、第18頁、94年度毒偵字第1270號卷第7頁、第8
    頁、94年度毒偵字第1367號卷附94年度毒偵字第789號卷第1
    6頁、94年度毒偵字第1821號卷第59頁、94年度毒偵字第235
    8號卷第74頁、94年毒偵字第2199號、第3106號卷附94年核
    退字第3519號卷第24頁）；另扣案附表編號1、3係毒品海洛
    因，亦有台北市政府警察局中正第二分局查獲毒品初步鑑驗
    報告（94年度毒偵字第1367號卷附94年度毒偵字第789號卷
    第16頁）及台北縣政府警察局新店分局查獲涉嫌違反毒品危
    害防制條例案件毒品初步鑑驗報告單在卷可稽（94年度毒偵
    字第2199號卷第29頁）、法務部調查局鑑定通知書（94年度
    毒偵字第1540號卷附94年度核退字第1581號卷第23頁）。此
    外，復有被告所有供施用毒品所用之附表編號2、4扣案之物
    可資佐證。又被告有如事實欄所示毒品執行前科，有本院被
    告前案紀錄表可按，被告於強制戒治執行完畢釋放後5年內
    再犯本件施用第一級毒品之罪，事證明確，其犯行堪以認定
    。
二、查海洛因為毒品危害防制條例第2條第2項第1款所列之第一
    級毒品，核被告所為，係犯同條例第10條第1項之施用第一
    級毒品罪。被告施用第一級毒品前後持有第一級毒品之低度
    行為，應為其施用第一級毒品之高度行為所吸收，不另論罪
    。又被告先後多次施用第一級毒品海洛因之行為，時間緊接
    ，犯罪構成要件相同，顯係基於概括之犯意反覆為之，應論
    以連續犯一罪，並依法加重其刑。起訴書雖僅論及被告於93
    年8月6日上午某時之施用毒品犯行，其餘施用第一級毒品之
    犯行，雖未經起訴，因經檢察官請求併案審理，該部分經核
    與起訴之施用第一級毒品部分，有連續犯裁判上一罪之關係
    ，為起訴效力所及，本院自應併予審理。又被告有如事實欄
    所示科刑、執行前科，有卷附本院被告全國前案紀錄表可按
    ，其受有期徒刑之執行完畢後5年內再犯本件有期徒刑之罪
    ，為累犯，應依法遞加重其刑。
三、原審以被告事證明確，論罪科刑，固非無見。惟原審未及審
    理被告93年12月22日以後施用第一級毒品之犯行，檢察官據
    此提起上訴為有理由。原判決既有上開不當，自屬無可維持
    ，應由本院撤銷改判。爰審酌被告因罹患癌症施用毒品止痛
    之犯罪動機、目的，經查獲後仍一再施用毒品暨其犯罪後之
    態度等一切情狀，量處有期徒刑10月，以資懲儆。扣案附表
    編號1、3之毒品海洛因2包、含毒品海洛因之殘渣袋3個，其
    內之毒品海洛因，依毒品危害防制條例第18條第1項宣告沒
    收銷燬；上開毒品海洛因之包裝袋5個、附表編號2、4之物
    ，為被告所有，供犯罪所用之物，爰依法宣告沒收。
據上論斷，應依刑事訴訟法第369條第1項前段、第364條、第299
條第1項前段、毒品危害防制條例第10條第1項、第18條第1項前
段、刑法第11條前段、第56條、第47條、第38條第1項第2款，判
決如主文。
本案經檢察官柯麗鈴到庭執行職務。
中　　華　　民　　國　　94　　年　　11　　月　　4 　　日
　　　　　　　　　刑事第十六庭  審判長法　官  曾德水
　　　　　　　　　　　　　　　　　　  法　官  范清銘
　　　　　　　　　　　　　　　　　　  法　官  杜惠錦
以上正本證明與原本無異。
如不服本判決，應於收受送達後十日內向本院提出上訴書狀，其
未敘述上訴之理由者並得於提起上訴後十日內向本院補提理由書
（均須按他造當事人之人數附繕本）。
                                      書記官  楊秋鈴
中　　華　　民　　國　　94　　年　　11　　月　　9 　　日
附錄：本案論罪科刑法條全文
┌───┬──────────────────────┐
│編  號│  查   獲    物   品                        │
├───┼──────────────────────┤
│  1   │毒品海洛因壹包（淨重零點零柒公克）、毒品海洛│
│      │因殘渣袋參個                                │
├───┼──────────────────────┤
│  2   │針筒貳支                                    │
├───┼──────────────────────┤
│  3   │毒品海洛因壹包（毛重零點捌公克）            │
├───┼──────────────────────┤
│  4   │針筒壹支                                    │
└───┴──────────────────────┘
